臺灣苗栗地方法院民事簡易判決
                       111年度苗簡字第10號
原      告  鄭宏新  



被      告  劉仁傑  

訴訟代理人  歐鈞澤  
上列當事人間請求侵權行為損害賠償(交通)事件，經臺灣桃園地
方法院中壢簡易庭以110年度壢簡字第1322號裁定移送前來，本
院於民國111年6月1日言詞辯論終結，判決如下：
    主      文
一、被告應給付原告新臺幣11萬元，及自民國111年4月18日起至
    清償日止，按週年利率5％計算之利息。
二、原告其餘之訴駁回。
三、訴訟費用由被告負擔79％，餘由原告負擔。
四、本判決原告勝訴部分得假執行。
    事實及理由
一、原告主張：被告於民國110年3月27日11時5分許，駕駛車牌
    號碼00-0000號自用小客車(下稱被告車輛)，行經新竹縣○○
    鄉○道0號北向87公里900公尺內側車道時，因未注意車前狀
    況、未保持行車距離之過失，不慎碰撞訴外人鄭壽山所有、
    原告駕駛之車牌號碼000-0000號自用小客車（下稱系爭車輛
    ），致系爭車輛受損，經修復後仍受有新臺幣（下同）14萬
    元之交易價值減損。而原告已自鄭壽山受讓上開損害賠償債
    權。爰依侵權行為、債權讓與法律關係，提起本件訴訟等語
    ，並聲明：被告應給付原告14萬元及自起訴狀繕本送達翌日
    起至清償日止，按週年利率5％計算之利息。
二、被告則以：對被告車輛追撞系爭車輛，被告應負全部肇事責
    任沒有意見，惟系爭車輛之市價減損應只有11萬元等語。並
    聲明：原告之訴駁回。
三、查原告主張上開事故導致系爭車輛受損，其並已受讓債權等
    事實，業據其提出國道公路警察局道路交通事故當事人登記
    聯單、現場圖、初步分析研判表、系爭車輛行車執照及債權
    請求權讓與同意書等件為證（見臺灣桃園地方法院中壢簡易
    庭110年度壢簡字第1322號卷第5至9頁，本院卷第45至47頁
    ），並有內政部警政署國道公路警察局第二公路警察大隊檢
    送之道路交通事故調查資料在卷可稽（見本院卷第25至41頁
    ），復為被告所不爭執。本院審酌上開證據，堪信原告上開
    主張為真實。
四、按汽車、機車或其他非依軌道行駛之動力車輛，在使用中加
    損害於他人者，駕駛人應賠償因此所生之損害。民法第191
    條之2前段定有明文。復按汽車行駛時，駕駛人應注意車前
    狀況及兩車並行之間隔，並隨時採取必要之安全措施，不得
    在道路上蛇行，或以其他危險方式駕車。道路交通安全規則
    第94條第3項定有明文。被告於前揭時、地駕駛車輛時，並
    無不能注意之情事，卻仍疏未注意車前狀況，因而追撞系爭
    車輛致生本件事故，依上開規定，自應負損害賠償責任。
五、再按損害賠償之目的在於填補所生之損害，其應回復者，係
    損害事故發生前之應有狀態，自應將事故發生後之變動狀況
    悉數考量在內。故於物被毀損時，被害人除得請求修補或賠
    償修復費用，以填補技術性貶值之損失而回復物之物理性原
    狀外，就其物因毀損所減少之交易價值，亦得請求賠償，以
    填補交易性貶值之損失而回復物之價值性原狀（最高法院10
    6年度台上字第2099號、104年度台上字第2391號判決意旨）
    。又車輛受損時，縱經修復完成，惟在交易市場上通常被歸
    類為事故車輛，因一般人不樂意購買事故車輛，是與市場上
    同款未曾發生事故車輛相較，其交易價額難免有所落差，被
    害人因而受有事故車輛交易價值貶損之損失。是被害人如能
    證明其車輛因毀損所減少之價額超過必要修護費用時，就其
    差額自得請求賠償（臺灣高等法院106年度上易字第979號判
    決意旨）。查原告主張系爭車輛經修復仍受有交易價值減損
    損害之事實，業經兩造合意送請中華民國汽車鑑價協會就系
    爭車輛於系爭事故發生前之市價及系爭事故後修復完畢之市
    價為鑑定，鑑定結果為：系爭車輛109年7月出廠，在車況正
    常保養情形良好下，於110年3月（即系爭事故發生時）之市
    場交易價格為55萬元，依提供照片及資料判別，該車修護完
    成後應減損當時（110年3月）車價20％，即折價11萬元等語
    ，此有該協會111年5月13日函文1份在卷可憑（見本院卷第1
    17頁），復為兩造所不爭執（見本院卷第132頁），足認系
    爭車輛縱經修復，仍受有11萬元之交易價值減損，是原告主
    張受有14萬元之交易價值減損，於11萬元內為有理由，應予
    准許，逾此範圍，為無理由。
六、從而，原告依侵權行為及債權讓與法律關係，請求被告給付
    11萬元及自111年4月18日（起訴狀繕本於111年4月7日寄存
    送達，於111年4月17日生送達效力）起至清償日止，按週年
    利率5％計算之利息，為有理由，應予准許，逾此範圍之請求
    ，為無理由，應予駁回。
七、本件原告勝訴部分係依民事訴訟法第427條第2項規定適用簡
    易程序之訴訟，所為被告敗訴之判決，依同法第389條第1項
    第3款規定，應依職權宣告假執行。
八、本件事證已臻明確，兩造其餘攻擊防禦方法及所提證據，經
    核與判決結果不生影響，爰不另逐一論駁。
九、訴訟費用負擔之依據：民事訴訟法第79條。
中　　華　　民　　國　　111 　年　　6 　　月　　15　　日
                  苗栗簡易庭  法  官  顏碩瑋 
以上正本係照原本作成。
如對本判決上訴，須於判決送達後20日內向本院提出上訴狀（須
附繕本）。如委任律師提起上訴者，應一併繳納上訴審裁判費。
中　　華　　民　　國　　111 　年　　6 　　月　　15　　日
                              書記官  蔡芬芬